

SOBRE MI

Soy una persona organizada y responsable, abierto siempre a la mejora.

En mis últimos años de secundario adquirí experiencia laboral al participar en diferentes emprendimientos y fui distinguido como "Esperanza de la Patria 2022".

De manera autónoma mejoré y amplíe mis conocimientos informáticos y me interesa seguir capacitándome en temas contables, financieros y administrativos, y en ERP's y otras herramientas de software similares.



46.418.935



<u></u> 02/05/2005



Soltero







marcos_lorenzana@hotmail.com



+54 9 11 3762-3202



www.gabyxer.com



Lomas del Mirador, La Matanza, Provincia de Buenos Aires, Argentina.

HABILIDADES / HERRAMIENTAS INFORMÁTICAS

Nivel Básico

Nivel Intermedio

- Photoshop

- Excel
- Visual Studio Code

MARCOS GABRIEL LORENZANA

ESTUDIANTE DE CONTADOR PÚBLICO

FORMACIÓN ACADÉMICA

Universidad Nacional de La Matanza

Carrera de Grado: Contador Público, 2023 - en curso

Instituto San José Obrero

Bachiller en Economía y Administración, 2017 - 2022

- Promedio académico 9,37
- Distinción "Esperanza de la Patria 2022"

EXPERIENCIA LABORAL

Jefe de Administración y Finanzas Emparedadon't, Julio 2022 - Noviembre 2022

- Confección de la documentación formal y comercial de la empresa.
- Recopilación y registro de la información legal y de gestión.
- Elaboración y control del presupuesto.
- · Cálculo de costos.
- Administración de recursos económicos.
- Planeamiento y seguimiento de cobranzas y control de descuentos.

Responsable Temporal de Futuros Inflables Futuros Inflables, 3 de Noviembre 2022

- · Confección de tickets.
- Supervisión del inflable.
- · Atención al cliente.

Encargado de la Gerencia Contable Sanjo Sabores, Octubre 2021 - Noviembre 2021

- Confección de la documentación formal y comercial de la empresa.
- Registración de las operaciones.
- · Gestión de fondos.

IDIOMAS









Nivel Intermedio: B1



Italiano Nivel Básico: A2